# 固定资产转固处理

提问人：weipp 时间：2023-09-21 22:36:01
求助： 1 、已建成的房产，尚未装修，是否确认固定资产?
2 、产线建设过程中另行增加的设备，已单独验收且单机调试合格，但尚未和主设备联调，是否确认固定资产?
3 、、整套设备有N条产线，只调试了其中的几条生产线能连续生产合格产品，
如何确认固定资产?

回答人：chenyiwei
1 、房屋建筑物主体结构和装修的使用年限不同，根据《企业会计准则第 4 号——固定资产》第五条规定，应单独确认为不同的固定资产。房屋主体结构完工后应单独转固，装修期间内房屋建筑物主体所计提的折旧可以作为装修成本的必要组成部分计入装修工程成本。
2 、要考虑该设备能否单独使用。如果能够在其他设备尚未达到预定可使用状态前单独使用该设备的，则应转固，3 、考虑这些产线是否各自独立，能否独立运行并产出合格产品。